【裁判字號】    89,親,126
【裁判日期】    900326
【裁判案由】    否認子女
【裁判全文】
臺灣桃園地方法院民事判決  八十九年度親字第一二六號
    原      告    乙○○
    訴訟代理人    王如后
    被      告    丙○○
    兼法定代理人  甲○○
右當事人間否認子女事件，本院判決如左：
    主      文
原告之訴駁回。
訴訟費用由原告負擔。
    事      實
甲、原告方面：
 一、聲明：確認被告丙○○非被告甲○○自原告受胎所生之子。
 二、陳述：原告與被告甲○○於民國五十七年三月二十五日結婚，惟被告甲○○於
     七十三年初，因在外結識其他男子而離家出走，七十九年間原告為便於管理所
     有物，亦曾訴請被告甲○○將名下房屋更名登記予原告，訴訟過程中，被告甲
     ○○仍未曾出面應訴。詎八十九年九月間，原告自外返家，發現被告丙○○在
     屋內，經查詢戶籍資料，始知被告甲○○在外生子，未告知原告即將被告丙○
     ○之戶口申報在戶籍內（被告甲○○離家即攜走戶口名簿）。被告甲○○受胎
    懷有被告丙○○已離家在外，並未與原告同居，是被告丙○○非被告甲○○自原
    告受胎所生，原告係於八十九年九月間始知悉上情，為此依民法第一千零六十三
    條規定訴請判決如聲明。
  三、證據：提出本院七十九年度訴字第八三二號民事判決一件、公示送達報紙影本
      一件、戶籍謄本一件為證，並聲請傳訊證人黃范烍、張德益、鑑定兩造之血緣
      關係並向長庚紀念醫院函查被告甲○○生產之相關資料。
乙、被告方面：
  一、聲明：駁回原告之訴。
  二、陳述：被告丙○○非被告甲○○自原告受胎所生之子，被告丙○○出生之時係
      由原告親自簽名同意剖腹生產，繼由原告逕向戶政機關申報出生登記，即原告
      於七十四年二月二十一日被告丙○○出生之時，即已知悉此事實，提起本訴已
      逾除斥期間。
  三、證據：提出戶籍謄本一件、出生證明書影本一件為證。
丙、本院依職權調取本院七十九年訴字第八三二號民事事件卷宗
    理      由
一、按原告之訴，依其所訴之事實，在法律上顯無理由者，法院得不經言詞辯論，逕
    以判決駁回之，民事訴訟法第二百四十九條第二項定有明文；又按妻之受胎，係
    在婚姻關係存續中者，推定其所生子女為婚生子女。前項推定，如夫妻之一方能
    證明妻非自夫受胎者，得提起否認之訴。但應於知悉子女出生之日起，一年內為
    之。民法第一千零六十三條另定有明文。查本件被告丙○○係於七十四年二月二
    十一日出生，而原告與被告甲○○係於五十七年三月二十五日結婚，迄仍在婚姻
    關係存續中，有原告提出戶籍謄本、被告所提出之出生證明書及戶籍謄本一份（
    附於本院七十九年訴字第八三二號民事事件卷宗）可證。依被告所提出出生證明
    書其上確有原告之簽名及印文。且原告前於本院七十九年訴字第八三二號所有權
    移轉登記事件，因被告甲○○其時住居所不明，於七十九年六月十三日當庭提出
    戶籍謄本聲請法院准對被告甲○○為公示送達，該戶籍謄本即已載明被告丙○○
    為其婚生三子，有上開筆錄及戶籍謄本可按，原告猶空言否認，辯稱其時不知被
    告丙○○出生事實云云，顯非可採。原告遲至八十九年十二月二日始提起本訴，
    亦有起訴狀上之收文戳章在卷可稽，顯已逾越上開請求之除斥期間，揆諸首揭說
    明，其法律上顯無理由，爰依前開規定，逕為駁回之判決。
二、據上論結，原告之訴為顯無理由，依民事訴訟法第二百四十九條第二項、第七十
    八條，判決如主文。
中      華      民      國    九十    年      三      月    二十六    日
                                臺灣桃園地方法院民事第二庭
~B法      官  熊祥雲
右為正本係照原本作成
如對本判決上訴，須於判決送達後廿日內向本院提出上訴狀
中      華      民      國    九十    年      三      月    二十六    日
~B法院書記官  游  誼


司法院資訊處製作；財團法人民間司法改革基金會備份。
